【裁判字號】    98,訴,2107
【裁判日期】    980715
【裁判案由】    毒品危害防制條例
【裁判全文】
臺灣板橋地方法院刑事判決              98年度訴字第2107號
公  訴  人  臺灣板橋地方法院檢察署檢察官
被      告  甲○○
上列被告因毒品危害防制條例案件，經檢察官提起公訴（98年度
毒偵字第3117號），本院依簡式審判程序判決如下：
    主  文
甲○○施用第一級毒品，累犯，處有期徒刑捌月。扣案之注射針
筒壹支沒收。
    事  實
一、甲○○前因施用毒品案件，經本院以89年度毒聲字第4466號
    裁定送觀察、勒戒後，認無繼續施用毒品之傾向，而於民國
    89年8 月5 日執行完畢釋放出所，並由臺灣板橋地方法院檢
    察署檢察官以89年度毒偵緝字第888 號為不起訴處分確定。
    惟其於上開觀察、勒戒執行完畢釋放後五年內，復因於89年
    8 月14日施用第二級毒品案件，除經本院以89年度毒聲字第
    5820號裁定令入戒治處所施以強制戒治外，並經本院以89年
    度易字第4513號刑事判決判處有期徒刑五月確定。
二、甲○○前因搶奪案件，經本院以97年度訴字第2177號刑事判
    決判處有期徒刑十月確定，嗣於98年2 月10日（起訴書誤載
    為98年2 月11日）縮刑期滿執行完畢。
三、詎甲○○仍未悛悔，復基於施用第一級毒品海洛因（下稱海
    洛因）及第二級毒品甲基安非他命（下稱甲基安非他命）之
    犯意，於98年4 月21日晚間9 時40分許，在臺北縣三重市○
    ○路274 巷附近之三德公園男生廁所內，以將海洛因及甲基
    安非他命粉末共同摻水稀釋後，再以針筒注入體內之方式，
    同時非法施用海洛因及甲基安非他命一次。嗣於98年4 月21
    日晚間9 時45分許，在上開地點為警查獲，並扣得注射針筒
    一支。
四、案經臺北縣政府警察局三重分局報請臺灣板橋地方法院檢察
    署檢察官偵查起訴。
    理  由
一、本件被告甲○○所犯係死刑、無期徒刑、最輕本刑為三年以
    上有期徒刑以外之罪，其於準備程序中就被訴事實為有罪之
    陳述，經法官告知簡式審判程序之旨，並聽取公訴人及被告
    之意見後，本院業已於98年7 月1 日依刑事訴訟法第273 條
    之1 第1 項之規定，合議裁定由受命法官獨任進行簡式審判
    程序，合先敘明。
二、前揭事實業據被告於本院審理中供承不諱，而其於上開時、
    地為警查獲後所採尿液，經送臺灣檢驗科技股份有限公司以
    EIA 酵素免疫分析法初步檢驗及以GC/MS 氣相層析質譜儀法
    確認檢驗結果，確均呈鴉片類（嗎啡）及甲基安非他命類陽
    性反應乙節，亦有該公司98年5 月8 日編號UL/2009/41068
    號濫用藥物檢驗報告、被移送者姓名代碼對照表各一紙附卷
    可稽，暨其施用毒品之器具注射針筒一支扣案可資佐證，被
    告之自白既有上開證據足資補強，應堪信為真實。據此，本
    案事證明確，被告犯行堪以認定。
三、經查被告前因施用毒品案件，經本院以89年度毒聲字第4466
    號裁定送觀察、勒戒後，認無繼續施用毒品之傾向，於89年
    8 月5 日執行完畢釋放出所，並由臺灣板橋地方法院檢察署
    檢察官以89年度毒偵緝字第888 號為不起訴處分確定。惟其
    於上開觀察、勒戒執行完畢釋放後五年內，復因於89年8 月
    14日施用第二級毒品案件，除經本院以89年度毒聲字第5820
    號裁定令入戒治處所施以強制戒治外，並經本院以89年度易
    字第4513號刑事判決判處有期徒刑五月確定等情，有上開判
    決書及臺灣高等法院被告前案紀錄表各一份在卷可按。被告
    既曾於因施用毒品案件而經觀察、勒戒執行完畢釋放後之五
    年內，再犯毒品危害防制條例第10條第2 項所定之施用第二
    級毒品罪，並經法院判刑確定，即屬「五年內再犯」之情形
    ，再犯率甚高，原所實施之觀察、勒戒已無法收其實效，此
    次再犯上開條例第10條第1 項、第2 項之罪，即應依上開條
    例第23條第2 項之規定逕予論罪科刑。
四、論罪科刑部分：
(一)按海洛因、甲基安非他命分別為毒品危害防制條例第2 條第
    2 項第1 款、第2 款所定之第一級、第二級毒品，故核被告
    所為，係犯上開條例第10條第1 項之施用第一級毒品罪及同
    條第2 項之施用第二級毒品罪。其施用前持有海洛因、甲基
    安非他命之行為，均為其施用之高度行為所吸收，而不另論
    罪。被告以一行為同時施用海洛因及甲基安非他命，為想像
    競合犯，應依刑法第55條規定從一重依施用第一級毒品罪處
    斷。公訴意旨雖漏未敘及被告於上開時、地，尚有以針筒注
    射體內之方式同時施用第二級毒品甲基安非他命等情，惟該
    部分與起訴書所載犯罪事實既有想像競合犯之裁判上一罪關
    係，業如前述，依審判不可分原則即應為起訴效力所及，且
    經本院於98年7 月1 日當庭告知被告所為尚涉犯施用第二級
    毒品罪名後，其防禦權已無受到危害之虞，本院自仍應併予
    審理，附此敘明。
(二)被告前因搶奪案件，經本院以97年度訴字第2177號刑事判決
    判處有期徒刑十月確定，嗣於98年2 月10日縮刑期滿執行完
    畢乙節，有上開被告前案紀錄表一份在卷可按，其受有期徒
    刑執行完畢後五年內，故意再犯本件有期徒刑以上之罪，為
    累犯，應依刑法第47條第1 項之規定加重其刑。
(三)本院爰審酌被告前已有因施用毒品而經觀察、勒戒、強制戒
    治及論罪科刑之紀錄，有上開被告前案紀錄表一份在卷可按
    ，猶再犯本件施用毒品犯行，可徵其悔意不深，遠離毒品之
    意志薄弱，惟其施用毒品係自戕行為，對他人法益尚無具體
    危害，及其施用毒品之動機，暨犯罪後坦承犯行之態度等一
    切情狀，量處如主文所示之刑，以資懲儆。
(四)扣案之注射針筒一支，係被告所有供犯本件施用毒品犯行所
    用之物，業據其供承在卷，爰併依刑法第38條第1 項第2 款
    之規定沒收之。
據上論斷，應依刑事訴訟法第273 條之1 第1 項、第299 條第1
項前段，毒品危害防制條例第10條第1 項、第2 項，刑法第11條
前段、第55條、第47條第1 項、第38條第1 項第2 款，判決如主
文。
本案經檢察官吳宗光到庭執行職務。
中    華    民    國    98    年    7     月    15    日
                  刑事第十三庭  法  官 張紹省
以上正本證明與原本無異。
如不服本判決應於送達後十日內向本院提出上訴狀。
                                書記官 周雅玲
中    華    民    國    98    年    7     月    15    日
附錄本案論罪科刑法條全文：
毒品危害防制條例第10條
施用第一級毒品者，處六月以上五年以下有期徒刑。
施用第二級毒品者，處三年以下有期徒刑。


司法院資訊處製作；財團法人民間司法改革基金會備份。
